臺灣臺北地方法院民事判決　九十年度訴字第八三五號
　　原　　　告　乙○○○
　　　　　　　　甲○○
　　被　　　告　丙○○
右當事人間請求損害賠償事件，本院判決如左：
    主    文
原告之訴及假執行之聲請均駁回。
訴訟費用由原告負擔。
    事實及理由
一、原告起訴主張：被告丙○○為國泰人壽公司之業務員，於民國七十八年間竊取原
    告二人之身份証件後予以盜用，供作伊操作股票的人頭帳戶及申報業務津貼所得
    之用。因原告黃英妹年紀近八十歲，且體弱多病無法工作，甲○○亦因患有腦瘤
    、神經纖維瘤，無法工作，原告二人前經桃園縣政府審核列為二級貧戶，原告甲○○並領有殘障手冊。詎於八十二年間，乙○○○因在稅捐機關查核財產資料時
    ，發現列有國泰人壽保險股份有限公司給付之業務津貼，及嘉新食品化纖股份有
    限公司給付之股票及股利等，而認定原告乙○○○係有所得收入係具有工作能力
    者，乃取消林原告黃英妹及甲○○之二級貧戶資格，原告甲○○及乙○○○二人
    乃向稅捐單位提出檢舉，查出盜用者乃被告丙○○，經向台北地方法院檢察署提
    出告訴，由該署以八十八年偵續一字第三八號處分書以偽造文書罪起訴在案，嗣
    經台北地方法院刑事庭以八十八年訴字第一八三六號判決有期徒刑六個月，上訴
    後，台灣高等法院刑事庭以九十年上訴字第八五九號改判六個月徒刑，得易科罰
    金確定，為此依侵權行為法律關係，請求被告給付生活津貼、醫療補助、律師費
    、精神上損害賠償如訴之聲明。並聲明：被告應分別給付原告甲○○新台幣捌拾
    肆萬伍仟四佰元整，乙○○○新台幣肆拾柒萬貳仟肆佰元整，及均自起訴狀繕本
    送達翌日即民國八十九年五月二十四日起至清償日止，按年息百分之五計算之利
    息。原告願供擔保請准宣告假執行。被告則以被告係事先徵得原告同意使用其證
    件暨以其名義開戶及支領津貼，而原告於出借後因名下有國泰公司佣金收入及股
    票股利所得，致未能申請貧戶，乃對被告挾怨而指訴被告偽造文書，被告並無侵
    權行為。否認原告得依侵權行為規定求償。並聲明：原告之訴及假執行之聲請均
    駁回。如受不利判決，願供擔保免為假執行。
二、經查：被告丙○○於七十八年間某日，在台北市○○○路○段十九號真耶穌教會
    內，未經許可取得同教會乙○○○、甲○○二人之戶口名簿及身分證，竟基於偽
    造署押及行使偽造私文書之概括犯意，未經乙○○○、甲○○同意，先在不詳時
    地偽刻甲○○之印章一枚、乙○○○之篆文印章（下稱篆文章）及隸書印章（下
    稱隸書章）各一枚後，先後為以下之行為：（一）、於七十八年八月十四日至位
    在台北市○○○路○段八百四十二號地下一樓之統一綜合證券股份有限公司（下
    稱統一證券公司），以甲○○身分證及前開冒刻之甲○○印章，在統一證券公司
    開戶資料及委託書、委託買賣證券受託契約書上，偽簽甲○○之姓名署押及蓋用
    偽造之印文，而偽造上開私文書後，持以向統一證券公司開戶，足以生損害於甲○○。（二）、復於同年九月一日至位在台北市○○○路○段二百號十三樓之太
    平洋證券股份有限公司（下稱太平洋證券公司），以乙○○○之身分證及前開篆
    文章，在太平洋證券公司之公司客戶資料表、委託授權代理開戶及買賣證券等授
    權書、委託買賣證券受託契約上，偽簽乙○○○之姓名署押與蓋用偽造之篆文章
    印文，而偽造上開私文書後，進而持之向證券公司人員行使開戶，而足以生損害
    於乙○○○。（三）、丙○○於七十八年十二月二十日購入嘉新麵粉飼料油脂股
    份有限公司（現改名為嘉新食品化纖股份有限公司，以下簡稱為嘉新公司）之股
    票五千股後，於七十九年四月十三日為領取嘉新公司七十八年度所分配之盈餘配
    股五五０股及公積配股五０股共計六００股，乃以前開乙○○○隸書章，在嘉新
    公司七十八年增資發行普通股股票領據之「原留印鑑」欄上蓋用偽造之隸書章印
    文，而偽造領據之私文書，進而持以向嘉新公司人員領取股票，而足以生損害於
    乙○○○。（四）、再於八十年六月二十日，丙○○因在國泰人壽保險股份有限
    公司（下稱國泰人壽公司）任職，為分散保險佣金所得圖免稅捐，乃偽以乙○○○名義填寫乙○○○委託丙○○代理支領外務人員津貼之委託書一紙，並於其上
    偽簽乙○○○之姓名署押並蓋用偽造之乙○○○隸書章印文後，又先後於八十年
    四月份及八十年五月份之國泰人壽公司之外務人員津貼發放名冊「經手人受託人
    蓋章欄」上蓋用偽造之乙○○○隸書章印文，而偽造前開私文書後，持以向國泰
    人壽公司行使而領取津貼共新台幣（下同）四萬零八百零五元（八十年度二萬七
    千三百零五元、八十一年度一萬元、八十二年度三千五百元），而足生損害於乙○○○。嗣因甲○○於八十一年間申報所得稅時，發現國稅局之核定課稅所得額
    之細項資料欄內多出嘉新公司之股利所得及國泰人壽公司之薪資所得，甲○○及
    乙○○○乃於八十二年間向臺灣省北區國稅局大溪稽徵所檢舉後，始由該所之查
    覆資料內循線查知上情等情，業經台灣高等法院刑事庭以九十年上訴字第八五九
    號判決確定。基於下列事證，亦足認被告未得原告同意：
（一）、被告上開行為未經原告甲○○及乙○○○之同意乙節，業據原告甲○○前後
        於偵查及刑事案件審理中指稱略以：「（丙○○如何偽造文書？）她偷我們
        的身分證及戶口名簿，以我母親乙○○○之名義，到國泰人壽保險公司上班
        ；又以我名義當人頭，到嘉新麵粉公司上班，再以我的名義當人頭，到統一
        證券買股票，另外以我母親名義買嘉新的股票」、「（你與你母親之身分證
        及戶口名簿在哪裡被偷？）在台北市○○○路○段十九號真耶穌教會」（偵
        字第七八六四號卷第五二頁）、「七十八年春天我帶去台北市○○○路○段
        十九號教會中，我想把戶籍遷到姊姊處‧‧‧她拿我們當人頭，用我媽媽的
        名義（嘉新食品公司買賣股票，戶號０五一四八五乙○○○帳戶），並在南
        京東路三段二四八號地下一樓統一證券以我的名義，帳號一九七三七—五買
        賣股票，並以我和我媽名義向國泰公司申報薪資所得。‧‧‧她偷去一個禮
        拜後寄回來‧‧‧印章是她自己去刻，我都沒有叫她刻」（偵字第一五七０
        五號卷第十七頁背面、第十八頁）、「沒有在大溪家裡將戶籍謄本交給丙○○，是我在教會遺失的，當時有告訴教會負責人。‧‧‧週日我接到一不明
        電話問我是否掉了身分證，說叫我不必去報案，兩三天後就會回來。‧‧‧
        因為信耶穌，不想害他，所以沒告丙○○‧‧‧因執事說姊妹一家人‧‧‧
        事發後找不到謝」（偵字第一五七０五號卷第二七頁背面至第二八頁背面）
        、「沒有答應丙○○去開戶」（偵續一字第三八號第四八頁背面）、「我放
        印章身分證的袋子上，有寫聯絡電話，有人打電話來說他撿到，不用報案，
        三天內會找到，我有問打電話的人是誰，他說不用管，後來我向教會長老查
        證，才知道是丙○○，長老已過世。我將被告寄來信封拿給長老看，才查出
        是丙○○。後來扣繳憑單來，我找國泰公司，才知道是丙○○」（偵續一字
        第三八號卷第四八頁背面、第四九頁）、「（你們有同意被告拿身分證等證
        件去開戶嗎？）沒有」（本院刑事庭八十八年訴字第一八三六號卷第三四頁
        背面）。原告乙○○○亦先後指述略以：「沒有將身分證等物交給丙○○
        」（偵字第一五七０五號卷第二八頁）、「太平洋證券公司客戶資料表、委
        任買賣證券受任契約、授權書不是我簽的。丙○○從來沒有拿資料給我簽名
        」（偵續一字第三八號卷一三四頁）。
（二）、雖被告於刑事庭辯稱原告甲○○及乙○○○之指訴有以下前後矛盾之處：１
        、原告於偵訊中指訴其僅遺失身分證、戶口名簿，印章則是被告所盜刻，後
        又於本院刑事庭八十八年訴字第一八三六號中改稱印鑑章亦與身分證件一併
        遺失；２、原告原所描述遺失之證件是放置在「隨身攜帶之小皮包」，但嗣
        後則改稱是放在大皮包內，且原先稱皮包內尚有數百元，後又改稱錢是放在
        身上；３、於偵查中原告係稱皮包遺失後曾告訴陳執事，後又改稱係告訴已
        過世之鄭長老及張長老等；４、原告稱是七十八年春天於教會失竊，惟被告
        係於七十八年八月才去統一證券公司開戶，二者時點出入甚多，而認原告所
        為指述不可採信云云（台灣高等法院卷八十九年五月二十四日答辯狀，本院
        刑事庭八十八年訴字第一八三六號卷第四六頁）。惟按：「告訴人、證人之
        陳述有部分前後不符，或相互間有所歧異時，究竟何者為可採，法院仍得本
        其自由心證予以斟酌，非謂一有不符或矛盾，即應認其全部均為不可採信；
        尤其關於行為動機、手段及結果等之細節方面，原告之指陳，難免故予誇大
        ，證人之證言，有時亦有予渲染之可能；然其基本事實之陳述，若果與真實
        性無礙時，則仍非不得予以採信」（最高法院七十四年台上字第一五九九號
        判例參照）、「告訴人、證人之陳述有部分前後不符，或相互間有所歧異時
        ，究竟何者為可採，法院仍得本其自由心證予以斟酌，非謂一有不符或矛盾
        ，即應認其全部均為不可採信；尤其關於犯人之特徵、犯罪之手段及結果等
        之細節方面，告訴人之指陳，難免因時間與記憶等因素，略有出入或故予誇
        大渲染，證人之證言，亦同；然其對基本事實之陳述，若果與真實性無礙時
        ，則仍非不得採信」（最高法院八十二年台上字第三八四七號判決）。原告
        甲○○、乙○○○雖就其身份證件曾經遺失之時間、內容、裝置之態樣及嗣
        後寄回之時日於刑事案件進行中陳述上有些微差異，然本案發生之時距提出
        告訴已逾八年，曠日時久，記憶不免略生模糊，且其等就未曾同意被告使用
        其身分證件及印章從事開戶及領取佣金之指述則始終同一，揆諸前揭判例及
        判決意旨，尚不足以遽論原告所言為瑕疵之指述。
（三）、原告甲○○於七十八年十月間，因接獲統一證券公司所寄發之七十八年九月
        份之對帳單，發現曾有數筆上百萬之交易紀錄，遂於十月二十一日寄發存證
        信函予統一證券公司表示該帳戶係遭盜用等情，後於八十一年間申報所得稅
        時，竟發現經國稅局核定其受扶養人即其母乙○○○被列有國泰人壽保險公
        司薪資所得二萬七千三百零五元及嘉新公司股利所得五百零三元，八十二年
        間向財政部台灣省北區國稅局大溪稽徵所提出檢舉，始得知遭被告冒用，然
        念及均為主耶穌基督信徒身份未便追究，惟被告不知悔悟自制仍持續買賣股
        票及領取津貼，致其增加包括八十一年度國泰人壽保險公司薪資一萬元、八
        十二年度嘉新公司股利一千二百九十元及國泰人壽保險公司三千五百元等所
        得而侵害其權益，乃於八十六年提出告訴等情，業據原告迭於偵查及原審訊
        問中指述歷歷（偵字第七八六四號卷第五十一頁背面、偵字第一五七○五號
        第二十七至第二十九頁、偵續一字第三八號卷第一三四頁至一三五頁背面、
        本院刑事庭八十八年訴字第一八三六號卷第三四頁背面至第三五頁、第四三
        頁至第四四頁），並有甲○○八十年度綜合所得稅結算申報書及八十二年度
        綜合所得稅核定通知書、財政部臺灣省北區國稅局大溪稽徵所八十二年九月
        七日北區國稅大溪審字第八二００八二六二號函、八十二年九月十八日北區
        國稅大溪審字第八二○○八六三二號函、國泰人壽公司外務人員津貼發放名
        冊（偵字第七八六四號卷第六頁、第七頁、第十一頁、第十二頁至第十四頁
        、第十八頁、第十九頁至第二十三頁）、統一證券公司有價證券對帳單及說
        明函（偵續一字第八三頁、原審卷第八三頁，該說明函之內容係解釋因為於
        查詢甲○○之交易資料時，誤輸甲○○之身分證字號，致之前回覆檢察官查
        無股票交易資料之報告有誤）及上開存證信函（偵字第七八六四號卷第五頁
        ）一份在卷可稽。衡情原告甲○○及乙○○○果如被告所稱答應授權以其名
        義開戶在前，開戶後第一月交易隨即反悔，且非直接要求被告停用帳戶，而
        係去函要求統一證券公司停用該帳戶之交易，顯與常理未合。足徵原告甲○○並未同意被告使用其名義至統一證券公司開戶。雖原告甲○○及乙○○○
        就知悉被告即為冒用之人乙節，先於偵查中稱：「我將被告寄來信封拿給長
        老看，才查出是丙○○」、「後來扣繳憑單來，我找國泰公司，才知道是丙○○」（偵續一字第三八號第四八頁背面、第四九頁），於本院刑事庭八十
        八年訴字第一八三六號中又改稱：「嗣後接獲統一證券帳單通知，‧‧‧發
        生後我拿帳單去教會問，教會負責人跟我講是丙○○之人」（本院刑事庭八
        十八年訴字第一八三六號卷第三四頁背面），後又具狀稱：「由稅捐單位提
        供之資料中查出盜用者乃被告丙○○」（本院刑事庭八十八年訴字第一八三
        六號卷第六二頁背面）等語，而互有矛盾。參諸告訴人甲○○及原告乙○○○於七十八年十月二十一日寄發予統一證券公司及於八十二年七月三日寄發
        予國泰人壽公司之存證信函（偵字第七八六四號卷第五頁、偵續一字第三八
        號卷第十頁）中，並未提及冒用者應為被告之情，當見原告至遲於八十二年
        七月三日前並不知悉實際冒用者為何人。是應以原告於本院刑事庭八十八年
        訴字第一八三六號中具狀所陳係因於財政部臺灣省北區國稅局大溪稽徵所八
        十二年九月七日之函內所附資料方知悉被告身份為可採。況原告何以獲悉被
        告身份，並不影響犯罪事實之認定，原告不同意被告使用其等證件之基本事
        實仍無改變。故縱使原告甲○○、乙○○○就此所述前後有異，亦不影響原
        告指訴之可採性。
（四）、八十年間，國泰人壽公司允許保險業務員以他人名義申報佣金所得乙節，業
        據證人即國泰人壽保險公司處長張美鳳分別證稱略以：「丙○○於八十年、
        八十一年有在國泰公司上班，在八十一年三、四月間離職。八十、八十一年
        公司有經手人制度，保險經手人不需有執照，只要有拿身分證，就可以掛經
        手人名義。經手人可以以他人名義申報，經手人會有佣金。當時知道謝以乙○○○之名義申報佣金，沒問她為何以林名義申報，因很普遍」（偵字第一
        五七０五號卷第三二頁背面）、「前招攬人無庸招考，招攬人可以人頭支領
        津貼，人頭稅金增加由實際招攬人支付」（本院刑事庭八十八年訴字第一八
        三六號卷第九九頁）。統一證券公司亦允許委任他人辦理開戶手續乙節，亦
        經證人即統一證券公司職員葉鳳琴證稱：「（在統一證券訂立委任買賣股票
        開戶契約是否可委任他人辦理？）目前一定是要本人辦理，七八年如何忘記
        了，當時因銀行不須開戶，比較鬆，因交割股票可以支票或現金辦理，七十
        八年公司可能接受他人開戶委託書，辦理開戶」（偵續一字第一０五頁背面
        ）、「（是否記得當時委任人丙○○或開戶人甲○○有親自到場？）統一證
        券在七八年四月開業，我是第一批營業員，為業績，公司開戶有送東西，經
        手人來開戶，所以開戶浮濫，公司將委任書、委任契約請交本人簽名完後，
        將資料分配給營業員，在介紹人欄簽名，表示該客戶為該營業員的業績，所
        以只看到東西沒看到當事人。當時將開戶表格，放在中間人自行取用的地方
        ，填好後交給開戶櫃臺小姐即可完成開戶手續，開戶櫃臺集中收件，所有資
        料上印章都由該小姐將已刻好的章蓋上去，不一定由相關負責人親自蓋的章
        ，本案七十八年八月十四日，委任買賣委任契約自辦開戶，核對身分證件一
        欄的楊喬朱，即為當時櫃臺小姐，現不知在何處，章由他蓋的」（偵續一字
        第一０六頁背面）、「當初沒有嚴格要求，我的客人是要求本人來辦」（偵
        續一字第三八號卷第一五六頁）、「開戶時不見得要本人來辦，只要拿出身
        分證即可辦」（偵續一字第三八號卷第一五七頁背面）、「只要有代理書即
        可不需本人來辦」（偵續一字第三八號卷第一五七頁背面）、「剛開放證券
        交易，可以非本人開戶，開完戶後，公司分配客戶給我，當時不用開活儲帳
        戶」（本院刑事庭八十八年訴字第一八三六號卷第九六頁）。經核證人葉鳳
        琴之證詞雖與證人即負責開戶工作之楊喬朱之以下證詞：「七十八年五月間
        在南京總公司櫃臺幫客戶開戶，開戶需本人身分證，拿來開戶，及審核證件
        工作」、「一定要本人來開戶」（本院刑事庭八十八年訴字第一八三六號卷
        第九五頁、第九六頁）、「按規定一定要本人開戶，委託開戶我印象不行的
        」（本院刑事庭八十八年訴字第一八三六號卷第九七頁）互核有異。惟查財
        政部於八十九年十月二十四日時，尚以（八九）台財證（二）第０四六五六
        號函要求證券經紀商受理投資人開戶時，須由本人親自辦理，有該函在卷可
        稽，足見於該函發布以前尚允許委託他人辦理開戶，是當以證人葉鳳琴所稱
        為可採，亦即七十八年時於統一證券開戶可以委託他人辦理之，無庸本人親
        自到場。
（五）、國泰人壽公司及統一證券公司允許以他人名義申報佣金所得及以他人名義開
        立帳戶等情，已如前述。而衡情度理，被借用人與借用人間必存有特殊情誼
        ，方使被借用人無庸畏懼其身分證件遭冒用於不法用途；而借用人亦可免於
        擔憂招攬保險所得之佣金或買賣股票之所得會為被借用人所奪取。被告雖辯
        稱：「認識甲○○，是教會教友，認識有十多年了」（偵字第一五七０五號
        卷第二四頁）、「我與乙○○○是好朋友，常常去他家，他們家境不好，每
        次去會給他們錢。」（偵續一字第三八號卷第二六頁背面）、「之前大家好
        友」（本院刑事庭八十八年訴字第一八三六號卷第二六頁），並提出其與原
        告甲○○、乙○○○七十三年之合照照片一張（本院刑事庭八十八年訴字第
        一八三六號卷第五一頁）及證人即介紹其與原告二人認識之徐范平嬌為證。
        惟此為原告甲○○及乙○○○所否認，並具狀稱「根本素不相識，毫無任何
        交情」等語（偵續一字第三八號卷第八頁）。且證人徐范平嬌於本院刑事庭
        八十八年訴字第一八三六號中到庭結證稱：「我聽到身分證等證件說給丙○○拿去，我不明白何事，即我聽到甲○○，乙○○○身分證被人家拿去，但
        被誰拿去我不知情。‧‧‧我不知道（林黃二人有同意把身分證件、印章交
        丙○○），有聽甲○○說身分證及印章被人拿走了‧‧‧我沒有介紹（被告
        認識甲○○、乙○○○）。有無帶去醫院看甲○○否也忘記了‧‧‧我不知
        道（甲○○說丙○○幫他開戶及國壽事才無法辦貧戶）」（本院刑事庭八十
        八年訴字第一八三六號卷第五七頁、第五七頁背面）等語，原告甲○○亦訴
        稱：「丙○○確實並沒有去醫院看我，去看我的是現在在國防部上班的姊妹
        們，從頭到尾我不識被告。」等語（本院刑事庭八十八年訴字第一八三六號
        卷第五九頁）。至該張合照照片，原告甲○○指稱：「受洗時，可自由合照
        ，就算一起受洗，很多人我也不一定認識她，受洗時有贈送聖經，聖經載是
        民國七十三年四月八日。」（本院刑事庭八十八年訴字第一八三六號卷第四
        四頁），且該張合照照片上除被告及原告二人外，尚有其他人士三十三名，
        人數相當眾多，而原告籍設桃園縣大溪鎮，有戶籍謄本附卷可稽，自難時常
        參加位在台北市○○○路之教會活動，當無與因被告參加教會活動熟識之理
        ，原告甲○○所述顯較為可信，被告上開所辯，要難足採。則被告與原告甲○○、乙○○○間既無特殊情誼存在，竟辯稱係原告甲○○、乙○○○應允
        出借身分證、戶口名簿及印章等重要證件，即不值採。
（六）、從而，原告主張被告丙○○於民國七十八年間竊取原告二人之身份証件後予
        以盜用，供作伊操作股票的人頭帳戶及申報業務津貼所得之用乙節，堪信為
        真實。
三、按因故意或過失，不法侵害他人之權利者，負損害賠償責任。民法第一百八十四
    條第一項前段固定有明文。經查：原告乙○○○（母親）與甲○○（女兒）為母
    子關係，自民國七十九年至八十一年間經核列為二款補助貧戶，八十二年至八十
    四年間，經桃園縣政府採用民國八十、八十一、八十二年稅捐處所提供各項所得
    資料為參考辦理依據，核列為三款補助貧戶乙節，有桃園縣政府九十年五月九日
    九十府社助字第○八八八九七號函所附桃園縣大溪鎮公所九十年四月九日九○溪
    鎮社字第六三○一號函、桃園縣大溪鎮公所九十年四月二十日九○溪鎮社字第六
    八四三號函所附低收入戶名冊及桃園縣大溪鎮公所九十年十一月十三日九○溪鎮
    社字第二○六七七號函所附綜合所得稅調件結果明細表可稽。顯見，原告係因被
    告偽造文書行為，致由民國七十九年至八十一年間之二款補助貧戶，改列為八十
    二年至八十四年間之三款補助貧戶無疑。
四、惟按侵權行為之成立，以侵害他人私法上之權利或權利以外之利益為要件。若係
    公法上之權利受侵害，即不能依侵權行為法則請求賠償損害，其因此發生之紛爭
    尚非民事訴訟程序所得解決。稅捐之徵收為公法之規律範圍，被上訴人因納稅義
    務人應繳稅捐延未繳納，所受之損害，乃公法上權利受到害所致，既與私法上之
    權利或利益被侵害之情形有所不同，第三人之行為縱係發生此項損害之原因，亦
    不能因而構成侵權行為而應負損害賠償責任（最高法院七十六年台上字第一五八
    三號裁判參照）。再依社會救助法第四條第一項規定，本法所稱低收入戶，係指
    家庭總收入平均分配全家人口，每人每月在最低生活費標準以下者。而低收入戶
    之核列補助，係以稅捐處提供之所得資料為參考依據辦理，已如前述。再依社會
    救助法第二條規定，社會救助分為生活扶助、醫療補助、急難救助及災害救助。
    依同法第十條、第十八條規定，受救助對象係向戶籍所在地主管機關申請救助。
    同法第三十六條規定，社會救助經費由主管機關編列預算支應。第四十四條規定
    ，依社會救助法請領各項現金給付或補助之權利，不得扣押、讓與或供擔保。是
    以，經核列為低收入戶者，所取得者係公法上請求財產補助之權利，並非私法上
    權利（最高行政法院七十六年判字第一三二○號、七十四年判字第一三三八號裁
    判參照）。從而，原告受侵害者係公法上權利，原告依侵權行為法律關係請求被
    告給付如訴之聲明，為無理由，應予駁回。其假執行之聲請亦失依附，併駁回之
    。
五、訴訟費用負擔之依據：民事訴訟法第七十八條。
中　　　華　　　民　　　國　　九十一　　年　　　二　　月　　　二十二　　日
                                民事第五庭法　　　官  賴  泱  樺
右為正本係照原本作成
如對本判決上訴，須於判決送達後廿日內向本院提出上訴狀
中　　　華　　　民　　　國　　九十一　　年　　　三　　月　　　　一　　　日
　　　　　　　　　　　　　　　　　　　　　法院書記官　孫捷音
